臺灣臺北地方法院民事判決　　　　　　　　　　　　九十一年度訴字第四六九二號
　　原　　　告　華南商業銀行股份有限公司
　　法定代理人　己○○
　　訴訟代理人　甲○○
　　被　　　告　戊○○
　　　　　　　　丁○○
　　　　　　　　丙○○
　　兼右 三 人
　　訴訟代理人　乙○○○
當事人間請求清償債務事件，經台灣高雄地方法院移送前來，於民國九十三年十二月
十四日言詞辯論終結，本院判決如下：
    主      文
被告應連帶給付原告新台幣佰萬元及如附表一所示之利息、違約金，並連帶給付原
告日幣伍佰拾柒萬壹仟貳佰元、港幣壹拾陸萬捌仟玖佰貳拾壹元及如附表二所示之
利息、違約金。
訴訟費用由被告連帶負擔。
    事實及理由
甲、程序方面：
    本件被告未於最後言詞辯論期日到場，核無民事訴訟法第三百八十六條所列各款
    情形，爰依原告之聲請，由其一造辯論而為判決。
乙、實體方面：
一、原告主張：訴外人許瑞驅、被告丁○○、乙○○○於民國八十三年十二月二十三
    日簽立保證書，對訴外人景遑企業有限公司（下稱景遑公司）之債務以新台幣二
    千萬元為限額連帶保證。景遑公司嗣於八十三年十二月三十日邀同被告乙○○○
    、丁○○，及許瑞驅出具委任開發遠期信用狀契約與原告，概括委請原告以美金
    五十萬元為限額，循環開發遠期信用狀，嗣景遑公司分別於八十六年十一月十三
    日、十一月二十七日、八十七年一月十五日向原告申請開發遠期信用狀，信用狀
    號碼、押匯金額、押匯日、原告墊款金額、約定清償日如附表二所示，景遑公司
    尚欠日幣五百三十七萬一千二百元、港幣十六萬八千九百二十一元，及如附表二
    所示之利息、違約金迄未清償。又景遑公司於八十七年一月二十二日邀同許瑞驅
    、被告乙○○○、丁○○為連帶保證人，向原告借款新台幣三百萬元，約定於八
    十八年一月二十二日到期借款本金一次償還，利息按年息百分之九點一五按月計
    付，逾期清償在六個月以內部分，按上開利率百分之十，逾期超過六個月部分，
    按上開利率百分之二十計付違約金，詎景遑公司未依約清償，尚欠本金新台幣三
    百萬元及如附表一所示之利息、違約金迄未清償。連帶保證人許瑞驅於八十七年
    二月十日死亡，被告四人為其繼承人。爰依連帶保證、繼承之法律關係，請求被
    告四人連帶清償等語。並聲明：被告四人應連帶給付原告新台幣三百萬元及如附
    表一所示之利息、違約金，並連帶給付原告日幣五百三十七萬一千二百元、港幣
    十六萬八千九百二十一元，及如附表二所示之利息、違約金。
二、被告乙○○○辯稱：對原告主張景遑公司借款、欠款之金額不爭執，但伊目前無
    力清償；授信約定書是許瑞驅、丁○○親自簽名的，借據上之印章也是丁○○、
    許瑞驅蓋的，委任開發遠期信用狀契約上連帶保證人三人之印章均真正；保證書
    、授信約定書上許瑞驅、丁○○之簽名是伊偽造，且伊未經其等同意盜蓋印文等
    語。並聲明：原告之訴駁回。
    被告戊○○、丁○○、丙○○則以：許瑞驅及被告丁○○並未在保證書、借據、
    授信約定書上簽章，故許瑞驅、丁○○無庸對景遑公司之債務負連帶保證人之責
    任等語，資為抗辯。並聲明：原告之訴駁回。
三、查原告主張景遑公司及被告乙○○○出具委任開發遠期信用狀契約與原告，概括
    委請原告以美金五十萬元為限額，循環開發遠期信用狀，嗣景遑公司分別於八十
    六年十一月十三日、十一月二十七日、八十七年一月十五日向原告申請開發遠期
    信用狀，信用狀號碼、押匯金額、押匯日、原告墊款金額、約定清償日，景遑公
    司積欠之金額如附表二所示，景遑公司尚欠日幣五百三十七萬一千二百元、港幣
    十六萬八千九百二十一元，及如附表二所示之利息、違約金迄未清償；又景遑公
    司於八十七年一月二十二日向原告借款新台幣三百萬元，約定於八十八年一月二
    十二日到期借款本金一次償還，利息按年息百分之九點一五按月計付，逾期清償
    在六個月以內部分，按上開利率百分之十，逾期超過六個月部分，按上開利率百
    分之二十計付違約金，詎景遑公司未依約清償，尚欠本金新台幣三百萬元及如附
    表一所示之利息、違約金迄未清償等情，業據其提出授信約定書、借據、委任開
    發遠期信用狀契約、委任開發信用狀申請書、匯票、開發信用狀申請書、押匯行
    清單、進口到單交易記錄單等件為證（見高雄地方法院九十一年度訴字第一三一
    一號卷宗第十一至三一頁），並為被告所不爭執，堪信為真實。
四、次查，原告主張許瑞驅、被告丁○○、乙○○○於八十三年十二月二十三日簽立
    保證書，對景遑公司之債務以新台幣二千萬元為限額連帶保證之事實，業據其提
    出保證書一件為證，被告戊○○、丁○○、丙○○雖辯稱：許瑞驅及被告丁○○
    並未在保證書、授信約定書上簽章云云，惟查：證人郭瑞茂結證稱：「（本件是
    否你對保？）是的，我記得是乙○○○、丁○○、許瑞驅三人本人至高雄新興分
    行親自簽名蓋印。」等語明確（見本院卷第二○八頁）；且被告戊○○、丁○○
    、丙○○之母乙○○○於本院第一次言詞辯論期日到庭時即稱：授信約定書是許
    瑞驅、丁○○親自簽名的等語（見本院卷第二八頁），堪認授信約定書係許瑞驅
    、丁○○親簽，而保證書（見本院卷第四四頁）與八十三年十二月二十九日授信
    約定書（見高雄卷第八三、八四頁）上許瑞驅、丁○○之簽名及印文，核屬相符
    ，足認保證書上許瑞驅、丁○○之簽名為真正。雖被告乙○○○嗣為圖脫免其子
    及盜蓋印章云云（見本院卷第一八三頁），並不足取。許瑞驅、丁○○既有在系
    爭保證書上簽名，自應依保證書之約定負連帶清償責任。
五、再查，乙○○○、許瑞驅、丁○○交予原告之八十三年十二月二十三日保證書明
    確約定，向原告連帶保證景遑公司對原告現在及將來所負之借款、票款、透支、
    墊款、保證、損害賠償等及其他一切債務以二千萬元為限額，保證人負連帶清償
    之責任之事實，有保證書附卷可稽（見本院卷第四四頁）。而景遑公司確有向原
    告借款、委任開發遠期信用狀，積欠原告新台幣三百萬元及如附表一所示之利息
    、違約金，暨日幣五百三十七萬一千二百元、港幣十六萬八千九百二十一元及如
    附表二所示之利息、違約金迄未清償之事實，已如前述。則依保證之法律關係，
    乙○○○、丁○○、許瑞驅自應就景遑公司積欠原告之上開債務負連帶清償責任
    。而被告四人又為許瑞驅之繼承人，則原告依連帶保證及繼承之法律關係，請求
    被告四人連帶清償，自屬有據。
六、從而，原告依連帶保證及繼承之法律關係，請求被告連帶給付新台幣三百萬元及
    如附表一所示之利息、違約金，暨日幣五百三十七萬一千二百元、港幣十六萬八
    千九百二十一元及如附表二所示之利息、違約金，為有理由，應予准許。
七、本件為判決之基礎已臻明確，兩造其餘主張、陳述並所提證據，經審酌後，認均
    與本件之結論無礙，爰不再一一論述，附此敘明。
八、結論：本件原告之訴為有理由，依民事訴訟法第三百八十五條第一項前段、第八
    十五條第二項，判決如主文。
中　　　華　　　民　　　國　　九十三　　年　  　十二　　月　　三十一　　日
                              民事第五庭  法  官    羅富美
右為正本係照原本作成
如對本判決上訴，須於判決送達後廿日內向本院提出上訴狀
中　　　華　　　民　　　國　　九十三　　年　　  十二　　月　　三十一　　日
                                          書記官    郭錦賢
